vi: Kinh doanh & Công nghiệp > Thực thi luật pháp > Máy dò kim loại: Máy dò kim loại tìm kiếm mặt đất; Máy dò kim loại cầm tay; Cổng dò kim loại
pt-PT: Business e industrial > Forças de segurança > Detetores de metal: Detetores de metais de busca terrestre; Detetores de metal portáteis; Detetores de metal de passagem
tr: İş ve Endüstri > Kolluk Kuvvetleri Ekipmanları > Metal Dedektörleri: Zemin Arama Metal Dedektörleri; El Tipi Metal Dedektörleri; Geçmeli Metal Dedektörleri
ru: Бизнес и промышленность > Обеспечения правопорядка > Металлоискатели: Грунтовые металлоискатели; Досмотровые металлоискатели; Арочные металлоискатели
th: ธุรกิจและอุตสาหกรรม > การบังคับใช้กฎหมาย > เครื่องตรวจจับโลหะ: เครื่องตรวจจับโลหะแบบค้นหาทางพื้นดิน; เครื่องตรวจจับโลหะแบบพกพา; เครื่องตรวจจับโลหะแบบเดินผ่าน
nb: Forretninger og industri > Lovhåndhevelse > Metalldetektorer: Metalldetektorer for jordsøk; Håndholdte metalldetektorer; Gjennomgående metalldetektorer
sl-SI: Posel in industrija > Policija > Detektorji kovin: Detektorji kovin za iskanje po tleh; Ročni detektorji kovin; Detektorska vrata
lt-LT: Verslas ir pramonė > Teisėsauga > Metalo detektoriai: Metalo detektoriai paieškai žemėje; Rankiniai metalo detektoriai; Vartų tipo metalo detektoriai
zh-CN: 商业/工业 > 执法 > 金属探测器/安检器: 地面搜索金属探测器; 手持式金属探测器; 穿行式金属探测器
sk-SK: Obchod a priemysel > Presadzovanie práva > Detektory kovov: Pozemné detektory kovov; Ručné detektory kovov; Prechodové detektory kovov
cs: Obchod a průmysl > Bezpečnostní složky > Detektory kovů: Detektory kovů pro hledání kovů v půdě; Ruční detektory kovů; Průchozí brány na detekci kovu
bg-BG: Бизнес и промишленост > Правоприлагане > Металотърсачи: Металотърсачи за земя; Ръчни металотърсачи; Рамкови детектори за метал
en: Business & Industrial > Law Enforcement > Metal Detectors: Ground Search Metal Detectors; Handheld Metal Detectors; Walk-Through Metal Detectors
ja: ビジネス・産業 > 警察 > 金属探知機: 地下金属探知機; ハンドヘルド金属探知機; ウォークスルー型金属探知機
ro-RO: Afaceri și sectorul industrial > Aplicarea legii > Detectoare de metale: Detectoare de metale pentru căutare pe sol; Detectoare de metale portabile; Detectoare de metale tip arcadă
de: Wirtschaft & Industrie > Strafverfolgung > Metalldetektoren: Bodensuchmetalldetektoren; Handmetalldetektoren; Durchlaufmetalldetektoren
pt-BR: Comercial e industrial > Aplicação das leis > Detectores de metal: Detectores de metais de busca terrestre; Detectores de metais portáteis; Detectores de metal de passagem
sv: Företag och industri > Ordningsmakt och säkerhet > Metalldetektorer: Metalldetektorer för marksökning; Handhållna metalldetektorer; Genomgående metalldetektorer
it: Commercio e industria > Imposizione della legge > Metal detector: Metal detector per ricerca a terra; Metal detector portatili; Metal detector da passeggio
es: Economía e industria > Mantenimiento del orden público > Detectores de metal: Detectores de metal para búsqueda terrestre; Detectores de metal portátiles; Detectores de metal de paso
zh-TW: 商業與各產業 > 執法 > 金屬探測器: 地面金屬探測器; 手持金屬探測器; 門框型金屬探測器
fi: Yritys ja teollisuus > Viranomaistyö > Metallinpaljastimet: Metallinpaljastimet maakäyttöön; Käsikäyttöiset metallinpaljastimet; Läpikäveltävät metallinpaljastimet
hu: Üzlet és ipar > Törvényvégrehajtás > Fémdetektorok: Földi kereső fémdetektorok; Kézi fémdetektorok; Átjárható fémdetektorok
hr-HR: Posao i industrija > Provedba zakona > Detektori metala: Metalni detektori za pretragu tla; Ručni detektori metala; Detektori metala za prolaženje
fr: Entreprise et industrie > Maintien de l’ordre public > Détecteurs de métaux: Détecteurs de métaux de recherche au sol; Détecteurs de métaux portatifs; Détecteurs de métaux de passage
nl: Zakelijk en industrieel > Wetshandhaving > Metaaldetectoren: Metaaldetectoren voor grondonderzoek; Draagbare metaaldetectoren; Doorloopmetaaldetectoren
pl: Biznes i przemysł > Organy ścigania > Wykrywacze metalu: Wykrywacze przedmiotów metalowych w ziemi; Ręczne wykrywacze metali; Bramki wykrywające metal
da: Erhverv og industri > Politi > Metaldetektorer: Jordsøgningsmetaldetektorer; Håndholdte metaldetektorer; Gennemgangsmetaldetektorer
ko: 비즈니스/산업 > 법 집행기관 > 금속 탐지기: 그라운드 금속 탐지기; 휴대용 금속 탐지기; 보행자용 금속 탐지기
el: Επιχειρηματικός & βιομηχανικός εξοπλισμός > Επιβολή του νόμου > Ανιχνευτές μετάλλων: Ανιχνευτές μετάλλων αναζήτησης εδάφους; Φορητοί ανιχνευτές μετάλλων; Ανιχνευτές μετάλλων διέλευσης